臺灣桃園地方法院小額民事判決
110年度桃小字第2196號
原      告  孫翠華  
訴訟代理人  顧全成  
被      告  中悅麗池公寓大廈管理委員會

法定代理人  周詩恒  
訴訟代理人  陳彥彰律師

上列當事人間請求損害賠償事件，本院於民國111 年3 月11日言
詞辯論終結，判決如下：
    主    文
原告之訴駁回。
訴訟費用由原告負擔。
    事實及理由
一、原告主張：
　　其於民國110年8月24日上午9時許，駕駛車牌號碼000-0000
    號自用小客車（下稱系爭車輛），欲駛出被告社區B1停車場
    出入口處時，該出入口之鐵捲門（下稱系爭鐵捲門）突然下
    降，其下方的紅外線安全感應裝置也未起到任何防護作用，
    致系爭車輛遭擠壓受損，原告因而支出修復費用新臺幣（下
    同）42,145元、鍍膜費4,000 元，被告顯未盡管理之責。為
    此，爰依侵權行為法律關係，提起本件訴訟，並聲明：被告
    應給付原告46,145元，及自起訴狀繕本送達翌日起至清償日
    止，按年息5%計算之利息。
二、被告則以：
　　原告為社區住戶，居住於被告社區已逾20年，而社區車道旁
    均有告示「請勿跟車」，原告於事故當時駛離社區地下室時
    ，前方已有一位住戶先駛出車道，原告因跟車且未注意前方
    狀況，逕行往前行駛，才導致系爭車輛車頂遭鐵捲門擠壓受
    損，防壓設施當日依然有依照設計的系統來作用，且當天有
    請廠商檢測鐵捲門之紅外線感應器是否正常，結果為正常
    ，並無故障情事等語，資為抗辯。並聲明：原告之訴駁回。
三、得心證之理由：
  ㈠按因故意或過失，不法侵害他人之權利者，負損害賠償責任
    ，民法第184條第1項前段固定有明文。然按當事人主張有利
    於己之事實者，就其事實有舉證之責任，民事訴訟法第277
    條前段亦定有明定；且按民事訴訟如係由原告主張權利者，
    應先由原告負舉證之責，若原告先不能舉證，以證實自己主
    張之事實為真實，則被告就其抗辯事實即令不能舉證，或其
    所舉證據尚有疵累，亦應駁回原告之請求。申言之，侵權行
    為所發生之損害賠償請求權，應具備加害行為、侵害權利、
    行為不法、致生損害、相當因果關係、行為人具責任能力及
    行為人有故意或過失等成立要件，若任一要件有所欠缺，即
    無侵權行為責任之可言，且原告應就上開侵權行為成立要件
    負舉證責任。
  ㈡本件原告雖主張系爭車輛於事故當時經過被告社區車道之紅
    外線感應器，因該紅外線感應失能而未發現系爭車輛經過，
    致系爭車輛遭擠壓受損云云。然查，蓋各種感應器感應之靈
    敏度有別，且均有其極限，被告社區依其財務狀況、管委會
    之決議等因素，購置之紅外線感應器，縱靈敏度不符原告或
    部分住戶之期待，惟原告並未舉證證明該紅外線感應器有何
    不符合法令規定之情事，自不得單以該紅外線感應器之靈敏
    度不足，即謂被告違反作為義務。再者，被告社區確有定期
    請弱電廠商進行相關鐵捲門、相關感應及保護裝置之保養維
    護，有被告提出之弱電保養維護紀錄表可考（見本院卷第57
    頁）；況，被告社區之車道E-TAG感應區停等處貼有「請勿
    跟車，配合電腦程式，一進一出作業」之醒目標語，此有被
    告提出之現場相片附卷可稽（見本院卷第56頁)，且為原告
    所不爭執，堪認被告已以上開公告、標語等方式告知各住戶
    正確操作方式，以避免車輛經過速度過快，導致感應器感應
    不到，或感應器雖感應到，惟鐵捲門接收到感應器之訊息後
    ，反應時間不足之情事，可認被告已盡相當之注意義務。是
    紅外線感應器設置後，住戶欲駕駛車輛自地下停車場出口外
    出，自仍應遵循上開規定為之，而不得反以被告社區既已設
    置紅外線感應器來偵測經過該出口之車輛，上開規定即可不
    予遵循。因此住戶因違反上開規定所造成之損害，即難歸責
    於被告。
　㈢再經本院勘驗系爭地下室停車場監視畫面結果：「影片時間
    為45秒至53秒時，鐵捲門緩升至完全開啟，嗣一部自小客車
    駛出停車場，至1分33秒間鐵捲門均持續開啟未降下，於1分
    34秒時，鐵捲門開始降下，並於1分36秒壓到系爭車輛」，
    有勘驗筆錄可參（見本院卷第68頁反面 )，足見本件事故發
    生前，系爭鐵捲門是由前一位自小客車駕駛開啟後，系爭車
    輛跟在其後欲駛離該停車場，而在系爭車輛靠近系爭鐵捲門
    時，原告應可發現系爭鐵捲門已開始下降，但至系爭車輛受
    到擠壓亦約有2秒鐘之時間，倘原告當時有注意及此，適當
    操作遙控器，即可避免系爭車輛遭擠壓受損，乃原告並未注
    意避免危險之發生，仍逕自貿然往前駛近已下降之鐵捲門，
    致系爭車輛受損，此顯係原告自身之過失所造成，在別無其
    他證據足以證明被告管理該停車場有何過失責任之情況下，
    不應令被告負侵權行為損害賠償責任。
四、綜上所述，原告依侵權行為之法律關係，請求被告給付46,1
    45元，及自起訴狀繕本送達翌日起至清償日止，按週年利率
    5%計算之利息，為無理由，應予駁回。
五、本件事證已臻明確，兩造其餘攻擊防禦方法，核與本案事實
    及判決結果不生影響，爰不予一一審究，併此敘明。
六、訴訟費用負擔之依據：民事訴訟法第78條。並依同法第436
    條之19第1 項之規定，確定訴訟費用1,000 元由原告負擔。
　　
中    華    民    國   111    年    3     月    25    日
                  桃園簡易庭  法  官  汪智陽
以上正本係照原本作成。
如不服本判決，應於送達後20日內，向本院提出上訴狀並表明上
訴理由，如於本判決宣示後送達前提起上訴者，應於判決送達後
20日內補提上訴理由書（須附繕本）。
如委任律師提起上訴者，應一併繳納上訴審裁判費。
中    華    民    國   111    年    3     月    25    日
                              書記官  陳家蓁
附錄：
一、民事訴訟法第436條之24第2項：
    對於小額程序之第一審裁判上訴或抗告，非以其違背法令為
    理由，不得為之。
二、民事訴訟法第436條之25：
    上訴狀內應記載上訴理由，表明下列各款事項：
    ㈠原判決所違背之法令及其具體內容。
    ㈡依訴訟資料可認為原判決有違背法令之具體事實。
三、民事訴訟法第471條第1項：（依同法第436條之32第2項規定
    於小額事件之上訴程序準用之）
    上訴狀內未表明上訴理由者，上訴人應於提起上訴後20日內
    ，提出理由書於原第二審法院；未提出者，毌庸命其補正，
    由原第二審法院以裁定駁回之。